【裁判字號】    95,毒抗,586
【裁判日期】    951228
【裁判案由】    毒品危害防制條例
【裁判全文】
臺灣高等法院刑事裁定                 95年度毒抗字第586號
  抗  告  人
  即  被  告  甲○○
上列抗告人因違反毒品危害防制條例案件，不服臺灣基隆地方法
院95年度毒聲字第296號，民國95年11月9日所為送勒戒處所觀察
、勒戒之裁定，提起抗告，本院裁定如下
    主  文
抗告駁回。
    理  由
一、抗告意旨略以：抗告人雖有吸食第三級毒品Ｋ他命之惡習，
    惟未曾施用第二級毒品ＭＤＭＡ，經警於上揭時地採集之尿
    液送驗結果卻呈第二級毒品ＭＤＭＡ之陽性反應，此實與事
    實不符，抗告人絕無施用第二級毒品之行為，原審未詳加調
    查，即遽認抗告人有施用第二級毒品ＭＤＭＡ，而裁定將抗
    告人送勒戒處所觀察勒戒，實有未合，為此依法提出抗告，
    請求撤銷原裁定云云。
二、按「ＭＤＭＡ」為毒品危害防制條例第 2條第2項第2款所列
    之第二級毒品，而觸犯該條例第 10條第2項之施用第二級毒
    品罪者，檢察官應聲請法院裁定，令被告入勒戒處所觀察、
    勒戒，其期間不得逾2月，同條例第20條第1項定有明文。被
    告甲○○雖否認有施用第二級毒品ＭＤＭＡ之犯行，惟查被
    告甲○○於94年10月15日18時15分許，經警於臺北縣三重市
    ○○○路40號2樓之6搜索時查獲，而經警於同日晚上10時許
    採集其尿液送請台灣檢驗科技股份有限公司以酵素免疫分析
    法（EIA）初驗及以氣相層析質譜儀法（GC/MS）複驗檢驗結
    果，發現確有ＭＤＭＡ類（MDA、 MDMA）之陽性反應，有該
    公司94年10月31日出具之濫用藥物尿液檢驗報告乙紙存卷可
    稽，按ＭＤＭＡ俗稱「搖頭丸」，業經行政院公告列入毒品
    危害防制條例第二級毒品，而據醫學文獻所載，服用ＭＤＭ
    Ａ後最長72小時仍可檢出低量MDMA，此有行政院國軍退除役
    官兵輔導委員會臺北榮民總醫院於 90年3月22日（90）北總
    內字第 02607號函示明確，又以氣相層析質譜儀之方法作藥
    物及其代謝產物之定性及定量分析檢驗者，幾乎不會有偽陽
    性反應產生，亦即如尿液中未含有煙毒之反應者，即不可能
    產生因藥物所引起之偽陽性反應，此亦有行政院國軍退除役
    官兵輔導委員會榮民總醫院83年4月7日（83）北總內字第03
    039 號函述綦詳。被告甲○○上開所採尿液送驗結果既有Ｍ
    ＤＭＡ類之陽性反應，且該檢驗係以精密氣相層析質譜儀法
    進行確認，已足排除因服用藥物導致呈毒品偽陽性反應之可
    能，顯見被告於上揭經警採尿時回溯72小時內之某時，確有
    施用第二級毒品ＭＤＭＡ之事實，被告上揭所辯，不足採信
    ，被告確有施用第二級毒品ＭＤＭＡ之犯行，堪予認定。原
    審因而依檢察官之聲請，裁定將被告送勒戒處所觀察、勒戒
    ，經核並無不合，抗告人執上揭抗告意旨指摘原審裁定不當
    ，尚難認有理由，應予駁回。
據上論斷，依刑事訴訟法第412條，裁定如主文。
中    華    民    國    95    年    12    月    28    日
                  刑事第五庭    審判長法  官  吳  敦
                                      法  官  朱光仁
                                      法  官  張傳栗
以上正本證明與原本無異。
不得再抗告。
                                      書記官  何子傑
中    華    民    國    95    年    12    月    28    日


司法院資訊處製作；財團法人民間司法改革基金會備份。
